# 关于专门借款的认定请教

提问人：小猪发威 时间：2014-01-14 17:40:14
根据借款费用准则讲解“专门借款是指为购建或者生产符合资本化条件的资产而专门借入的款项。专门借款通常应当有明确的用途，即为购建或者生产某项符合资本化条件的资产而专门借入的，并通常应当具有标明该用途的借款合同。其使用目的明确，而且其使用受与银行相关合同限制。” 我对专门借款的理解是：从形式上来说，专门借款应在合同中表明用途；从实质上来说，明确借款使用目的并专款专用才是核心，之所以要求合同明确用途只是为了保证借款使用的外部监督。 假如有一家公司以补充流动资金为目的发行债券募集资金。募集资金到位后，公司找到了合适的投资项目（购买一项在建工程），公司通过一项决议，将募集资金专项用于购建资产及后续建设，并专门设立账户保证专款专用。那么，募集资金是否能视做专门借款？ 我认为虽然形式上募集说明书没有明确募集资金的用途，但通过后续决议已明确，并且实质上属于专款专用，是可以认定为专门借款的。不知道我的理解是否正确，请各位不吝指教。

回答人：chenyiwei
首先要明确一点：用途明确为“补充流动资金”的借款或发行债券募集资金，是不应用于非流动资产购建项目的，即使后续有董事会决议，也是债务人的单方面行为，如果未经债权人同意，则构成对募集资金或者借款资金的挪用。
如果完善相关手续，债务人与债权人签署补充协议改变债务资金的用途，专项用于符合资本化条件的资产的购建，则自补充协议生效之日起，可视作专门借款。